【裁判字號】    98,訴,3112
【裁判日期】    981019
【裁判案由】    毒品危害防制條例
【裁判全文】
臺灣臺中地方法院刑事判決              98年度訴字第3112號
公  訴  人  台灣台中地方法院檢察署檢察官
被      告  甲○○
上列被告因毒品危害防制條例案件，經檢察官提起公訴（98年度
毒偵字第2835號），本院合議庭裁定由受命法官獨任進行簡式審
判程序，判決如下：
    主    文
甲○○施用第一級毒品，累犯，處有期徒刑捌月；又施用第二級
毒品，累犯，處有期徒刑肆月；應執行有期徒刑拾月。
    犯 罪 事 實
一、甲○○曾因施用毒品案件，經送觀察、勒戒後，認無繼續施
    用毒品之傾向，於民國95年8月11日執行完畢釋放，由台灣
    台中地方法院檢察署檢察官以95年度毒偵字第1880號為不起
    訴處分；並曾因毒品危害防制條例案件，經本院96年度訴字
    第282號判處有期徒刑七月、四月，後經本院96年度聲減字
    第1102號裁定減為有期徒刑三月又十五日、二月，應執行有
    期徒刑五月，於96年11月25日執行完畢。詎仍不知悔改，復
    基於施用第一級毒品及第二級毒品之犯意，於98年5月4日下
    午4時許，在台中縣大甲鎮○○里○○路77巷5號住處，以摻
    入香煙內點燃吸食之方式，施用第一級毒品海洛因一次；另
    於同日上午9時許，在上址住處，利用玻璃球燒烤使產生煙
    霧予以吸食之方式，施用第二級毒品甲基安非他命一次。嗣
    因台中市警察局偵辦丙○○販賣毒品案件，得知甲○○曾向
    丙○○購買毒品，而於98年5月7日下午4時5分許，徵得甲○
    ○同意採其尿液送驗結果，嗎啡及安非他命、甲基安非他命
    均呈陽性反應，而查悉上情。
二、案經台中市警察局移送台灣台中地方法院檢察署檢察官偵查
    起訴。
    理    由
一、本件被告甲○○所犯係死刑、無期徒刑、最輕本刑為三年以
    上有期徒刑以外之罪，其於準備程序中就被訴事實為有罪之
    陳述，經告知簡式審判程序之旨，並聽取公訴人及被告之意
    見後，本院合議庭認為適宜而裁定由受命法官獨任進行簡式
    審判程序，先予說明。
二、上揭犯罪事實，業據被告甲○○坦承不諱，且被告於前開時
    間經警徵得其同意，採其尿液送驗結果，嗎啡及安非他命、
    甲基安非他命均呈陽性反應，有台中縣警察局同意採尿報告
    書、委託檢驗尿液代號與真實姓名對照表及中山醫學大學附
    設醫院檢驗科藥物檢測中心尿液檢驗報告附卷可稽（按施用
    甲基安非他命者，其尿液中之代謝物為甲基安非他命及安非
    他命，依現行濫用藥物尿液檢驗作業準則，其甲基安非他命
    濃度大於500ng/ml，且其代謝物安非他命濃度大於200ng/ml
    者，判定為甲基安非他命陽性反應。施用安非他命者，其尿
    液代謝物應為安非他命陽性反應，不會產生有甲基安非他命
    陽性反應。施用甲基安非他命者，其尿液代謝物會呈甲基安
    非他命及安非他命陽性反應；人體施用甲基安非他命後，在
    主要代謝物中未改變形態之甲基安非他命佔施用劑量達百分
    之43，而安非他命佔百分之5）。又被告曾因施用毒品案件
    ，經送觀察、勒戒後，認無繼續施用毒品之傾向，於95年8
    月11日執行完畢釋放，由台灣台中地方法院檢察署檢察官以
    95年度毒偵字第1880號為不起訴處分等情，亦有台灣高等法
    院被告前案紀錄表、入出監資料在卷佐憑。足徵被告之自白
    供述與事實相符，本件事證明確，被告犯行已堪認定。
三、核被告所為，係犯毒品危害防制條例第10條第1項之施用第
    一級毒品罪及同條第2項之施用第二級毒品罪。其因施用而
    持有第一級毒品及第二級毒品之低度行為，已為施用之高度
    行為所吸收，不另論罪。又被告曾因毒品危害防制條例案件
    ，經本院96年度訴字第282號判處有期徒刑七月、四月，後
    經本院96年度聲減字第1102號裁定減為有期徒刑三月又十五
    日、二月，應執行有期徒刑五月，於96年11月25日執行完畢
    （見卷台灣高等法院被告前案紀錄表），五年以內故意再犯
    有期徒刑以上之施用第一級毒品罪及施用第二級毒品罪，均
    為累犯，應依刑法第47條第1項規定加重其刑。而其所犯上
    揭二罪，犯意各別，行為互殊，應予分論併科。爰審酌被告
    曾經觀察、勒戒，並有毒品危害防制條例前科，仍無視於國
    家對杜絕毒品犯罪之禁令，繼續施用第一、二級毒品，顯不
    知悔改，施用毒品本身係屬自戕行為，危害施用者身心健康
    ，具有成癮性、依賴性，對社會治安之影響非重，被告事後
    坦承上情，態度尚佳等一切情狀，處以如主文所示之刑，並
    定其應執行之刑。
據上論斷，應依刑事訴訟法第273條之1第1項、第299條第1項前
段，毒品危害防制條例第10條第1項、第2項，刑法第11條前段、
第47條第1項、第51條第5款，判決如主文。
本案經檢察官乙○○到庭執行職務。
中    華    民    國    98    年    10    月    19    日
                  刑事第二庭    法  官  鍾堯航
以上正本證明與原本無異。
如不服本判決應於收受判決後10日內向本院提出上訴書狀，並應
敘述具體理由；其未敘述上訴理由者，應於上訴期間屆滿後20日
內向本院補提理由書（均須按他造當事人之人數附繕本）「切勿
逕送上級法院」。
                                書記官  吳淑願
中    華    民    國    98    年    10    月    19    日
附錄本案論罪科刑法條全文
毒品危害防制條例第10條：
施用第一級毒品者，處六月以上五年以下有期徒刑。
施用第二級毒品者，處三年以下有期徒刑。


司法院資訊處製作；財團法人民間司法改革基金會備份。
